臺灣苗栗地方法院民事判決　　　　　　　　 96年度親字第7號
原　　　告　丙○○
　　　　　　　　　　　　7號
被　　　告
兼下列1人
法定代理人　甲○○
　　　　　　　　　　　　弄17.
　　　　　　乙○○
　　　　　　　　　　　　7號
上列當事人間否認婚生子女事件，本院於民國96年5 月17日言詞
辯論終結，判決如下：
    主      文
確認被告乙○○（男、西元二○○六年五月十七日下午八時三十
五分，在泰國清萊波拉佳努克魯醫院所產出）非原告自被告甲○○受胎所生之子。
訴訟費用由被告負擔。
    事實及理由
一、原告主張：伊與被告甲○○於民國92年12月30日結婚，並於
    95年5 月17日下午8 時35分在泰國醫院產下被告乙○○，嗣
    因雙方個性不合，始於95年8 月22日與被告甲○○離婚，因
    被告乙○○受胎期間在原告與被告甲○○婚姻關係存續中，
    致被告乙○○依法被推定為被告甲○○之婚生子。但被告乙○○事實上非原告自被告甲○○受胎，而係原告與訴外人蔡
    文智所生，爰提起本訴等語，並聲明：如主文所示。被告甲○○則到庭表示：原告確實與其前妻黃美英為同1 人，而伊
    與原告已於95年8 月間離婚，伊對於原告之主張及其所提出
    之DNA 報告沒有意見。
二、原告主張之事實，業據其提出被告甲○○之戶籍謄本、原告
    之中華民國外僑居留證正反面影本、被告乙○○之護照正反
    面影本暨出生證明書譯本、訴外人蔡文智之身分證正反面影
    本、戶口名簿影本、瑪希敦大學醫學系洛瑪瑟波迪醫院DNA
    指紋報告附譯文影本等各1 份為證。依據前開鑑定報告結果
    略以：「根據利用檢測9 個遺傳座標的DNA 指紋技術，於西
    元2006年12月7 日在洛瑪瑟波迪醫院針對蔡文智、丙○○、
    乙○○等3 人進行親子關係檢測，結果顯示乙○○是蔡文智
    與丙○○的後代。所有9 個遺傳標記，有50％遺傳自母親的
    基因輪廓，另外的50％遺傳自父親的基因輪廓」等語，此有
    上開卷附之DNA 指紋報告資料影本1 份在卷足憑。並經被告
    甲○○到庭明確表示：原告與黃美英確實為同1 人，伊與原
    告已於95年8 月間離婚，且伊對於原告之主張及其所提出之
    DNA 鑑定報告沒有意見等語（參見本院卷第22頁筆錄）。是
    依據前揭事證，原告主張被告乙○○非原告自被告甲○○受
    胎所生一情，應堪採信。
三、按從子女出生日回溯第181 日起至第302 日止，為受胎期間
    ；妻之受胎，係在婚姻關係存續中者，推定其所生子女為婚
    生子女。前項推定，如夫妻之一方能證明妻非自夫受胎者，
    得提起否認之訴。但應於知悉子女出生之日起，一年內為之
    ，民法第1062條第1 項、第1063條定有明文。本件被告乙○○之受胎期間，既在原告與被告甲○○之婚姻關係存續中，
    依法自應推定被告乙○○為原告與被告甲○○之婚生子。然
    被告乙○○既非原告自被告甲○○受胎所生等情，而係與訴
    外人蔡文智所生，已如前述，則原告於96年4 月26日，即在
    知悉子女出生之日起1 年內，提起本件否認子女訴訟，依前
    揭法律規定，為有理由，應予准許。
四、訴訟費用負擔之依據：民事訴訟法第78條。
中　　華　　民　　國　　96　　年　　5 　　月　　31　　日
                  家事法庭　  法　官
以上正本係照原本作成。
如對本判決上訴，須於判決送達後20日之不變期間內，向本院提
出上訴狀（須附繕本）。
                              書記官　楊思賢
中　　華　　民　　國　　96　　年　　5 　　月　　31　　日
